【裁判字號】    97,訴,1732
【裁判日期】    971106
【裁判案由】    違反毒品危害防制條例
【裁判全文】
臺灣臺南地方法院刑事判決              97年度訴字第1732號
公  訴  人  臺灣台南地方法院檢察署檢察官
被      告  乙○○
上列被告因違反毒品危害防制條例案件，經檢察官提起公訴（97
年度營毒偵字第417號），被告就被訴事實為有罪之陳述，經本
院裁定由受命法官獨任行簡式審判程序，判決如下：
    主  文
乙○○施用第一級毒品，累犯，處有期徒刑拾月，扣案之注射針
筒壹支沒收。
    事  實
一、乙○○前於民國94年間因違反毒品危害防制條例案件，經本
    院以94年度訴字第1193號判處有期徒刑1年確定；又於95年
    間因違反毒品危害防制條例案件，經本院以95年度訴字第97
    6號判處有期徒刑1年2月確定，並經本院以96年度聲減字第1
    408號減為有期徒刑7月確定，上開二罪接續執行，嗣於96年
    10月7日有期徒刑執行完畢。
二、乙○○前於92年間因違反毒品危害防制條例案件，經本院以
    92年度毒聲字第205號裁定送勒戒處所觀察、勒戒後，認有
    繼續施用傾向，另經本院以92年度毒聲字第399號裁定送戒
    治處所強制戒治，並於93年10月31日執行完畢。
三、乙○○仍不知悛悔，於上開有期徒刑及強制戒治執行完畢後
    5年內，基於施用第一級毒品海洛因之犯意，於97年7月29日
    下午6時許，在其台南縣鹽水鎮○○路29巷30弄2號住處，以
    注射針筒注射之方式，施用第一級毒品海洛因一次。嗣經警
    持本院核發之搜索票在乙○○上開住處實施搜索，並於97年
    7月30日上午7時30分許經乙○○同意採其尿液後送驗，檢驗
    結果呈現嗎啡陽性及可待因陽性反應而知悉上情，並扣得乙
    ○○所有供其施用海洛因所使用之注射針筒1支。
四、案經臺南縣警察局新營分局報告臺灣臺南地方法院檢察署檢
    察官偵查起訴。
    理  由
壹、程序事項：
  一訊之被告乙○○對於起訴之犯罪事實均坦承不諱，並當庭表
    示認罪，而經本院裁定以簡式審判程序加以審理，則依據刑
    事訴訟法第273條之2、同法第159條第2項之規定，不適用傳
    聞法則有關限制證據能力之相關規定，合先敘明。
  二按觀察、勒戒或強制戒治執行完畢後，5年內再犯毒品危害
    防制條例第10條之罪者，檢察官應依法追訴，同條例第23條
    第2項定有明文。查被告有如犯罪事實欄二所示之前科紀錄
    ，被告於93年10月31日強制戒治執行完畢，有臺灣高等法院
    被告前案紀錄表一份在卷為憑。被告於強制戒治執行完畢後
    5年內再犯本件毒品危害防制條例之罪，即應依法追訴、審
    理。
貳、實體事項：
  一訊據被告乙○○就上開事實均坦承不諱，並有正修科技大學
    超微量研究科技中心97年8月13日檢驗報告一紙在卷為憑。
  二按海洛因經注射入人體後，約百分之80於24小時內自尿中排
    出，一般而言，尿液中能否驗出嗎啡陽性反應與其投與量、
    投與途徑、採尿時間、個人體質及檢驗方法之靈敏度有關，
    國外曾有文獻報導注射六毫克之海洛因鹽酸鹽，其代謝物嗎
    啡之平均可檢出時限約為26小時，業經行政院衛生署藥物食
    品檢驗局分別於八十一年九月八日以（八一）藥檢壹字第八
    一一四八八五號函述明此旨綦詳。
  三經查，被告經警於97年7月30日上午7時30分許採尿送驗，呈
    現嗎啡陽性及可待因陽性反應，此有正修科技大學超微量研
    究科技中心97年8月13日檢驗報告一紙在卷可稽，核與被告
    自白相符。是被告之自白確實出於真實，可採為認定事實之
    基礎。揆諸前開說明，足認被告確有於上開時、地施用第一
    級毒品海洛因一次之事實，要可認定。
  四綜上所述，本案事證明確，被告之犯行堪以認定，應依法論
    科。
參、論罪科刑：
  一核被告所為，係犯毒品危害防制條例第10條第1項之施用第
    一級毒品罪1次。又被告持有第一級毒品海洛因並進而施用
    ，其持有之低度行為應為施用之高度行為所吸收，不另論罪
    。
  二再查，被告有如犯罪事實欄一之前科紀錄，其於96年10月7
    日有期徒刑執行完畢，此有臺灣高等法院被告前案紀錄表1
    份附卷足憑，故被告於受有期徒刑執行完畢後，5年內故意
    再犯本件有期徒刑以上之罪，依刑法第47條第1項規定，為
    累犯，應依法加重其刑。
  三茲審酌被告前曾因施用毒品經送強制戒治處分執行完畢後，
    猶仍不思戒絕毒癮、革除惡習，顯未能深切悔改並記取教訓
    ，惟念及被告施用毒品之犯行，在本質上乃屬自我戕害身心
    健康之行為，以及被告犯後尚知坦承犯行，態度良好等一切
    情狀，爰量處如主文所示之宣告刑，以資懲戒。
  四又扣案之已使用注射針筒1支，為被告所有，且為供其犯罪
    所用之物，業經被告供承在卷，爰依刑法第38條第1項第2款
    宣告沒收。
據上論斷，應依刑事訴訟法第273條之1第1項、第299條第1項前
段，毒品危害防制條例第10條第1項，刑法第11條前段、第38條
第1項第2款、第47條第1項，判決如主文。
本案經檢察官甲○○到庭執行職務。
中    華    民    國    97    年    11    月    6    日
                  刑事第二庭    法  官  黃瑪玲
以上正本證明與原本無異。
如不服本判決，應於本判決送達後10日內，向本院提出上訴書狀
，並應敘述具體理由。如未敘述上訴理由者，應於上訴期間屆滿
後20日內向本院補提理由書狀（均須按他造當事人之人數附繕本
）「切勿逕送上級法院」。
                                書記官  黃玉秀
中    華    民    國    97    年    11    月    6    日
附錄法條
毒品危害防制條例第10條
施用第一級毒品者，處 6 月以上 5 年以下有期徒刑。
施用第二級毒品者，處 3 年以下有期徒刑。


司法院資訊處製作；財團法人民間司法改革基金會備份。
